【裁判字號】    97,訴,4191
【裁判日期】    971015
【裁判案由】    毒品危害防制條例
【裁判全文】
臺灣板橋地方法院刑事判決              97年度訴字第4191號
公  訴  人  臺灣板橋地方法院檢察署檢察官
被      告  甲○○
                    （另案
上列被告因違反毒品危害防制條例案件，經檢察官提起公訴（97
年度毒偵字第6428號），本院判決如后：
    主  文
甲○○施用第一級毒品，累犯，處有期徒刑玖月，扣案之甲基安
非他命貳包（驗餘淨重零點陸壹捌捌公克）沒收銷燬之，吸食器
壹組、玻璃球肆個、磅秤壹個、夾鍊袋壹包、分裝器壹支均沒收
。
    事  實
一、甲○○曾於民國96年間因違反毒品危害防制條例案件，經本
    院以96年度訴字第1707號判決判處應執行有期徒刑七月，嗣
    經臺灣高等法院以96年度上訴字第3813號判決撤銷原審判決
    而改判處應執行有期徒刑三月又十五日確定；復於96年間因
    違反毒品危害防制條例案件，經本院以96年度易字第1415號
    判決判處有期徒刑五月確定，並經本院以96年度聲減字第51
    30號裁定減為有期徒刑二月又十五日確定；甲○○所犯上揭
    二案，經臺灣高等法院以96年度聲字第2534號裁定應執行有
    期徒刑六月確定，於97年3 月25日易科罰金執行完畢；復於
    96年間因違反毒品危害防制條例案件，經本院以96年度簡字
    第7228號判決判處有期徒刑六月確定，並於97年1 月29日易
    科罰金執行完畢。甲○○前因施用毒品案件，經本院依檢察
    官聲請以95年度毒聲字第1561號裁定送勒戒處所觀察勒戒，
    因無繼續施用毒品傾向，於95年9 月26日因觀察勒戒執行完
    畢而經釋放出所，並經臺灣板橋地方法院檢察署檢察官於95
    年9 月26日以95年度毒偵字第5689號不起訴處分書為不起訴
    處分在案。詎甲○○於觀察勒戒執行完畢釋放後五年內，復
    基於施用第一級毒品海洛因及第二級毒品甲基安非他命之犯
    意，於97年5 月22日2 時許，在其位於臺北縣中和市○○街
    65巷15號5 樓住處，以將海洛因及甲基安非他命置於玻璃球
    吸食器內燒烤吸取煙霧之方式，同時施用甲基安非他命及海
    洛因1 次。嗣於97年5 月22日17時許，在上址為警查獲甲○
    ○，並查獲甲○○所施用之甲基安非他命2 包（驗餘淨重0.
    6188公克），及扣得甲○○所有供施用海洛因、甲基安非他
    命所用之吸食器1 組、玻璃球4 個、磅秤1 個、夾鍊袋1 包
    、分裝器1 支。
二、案經臺北市政府警察局松山分局報請臺灣臺北地方法院檢察
    署檢察官呈請臺灣高等法院檢察署檢察長核轉臺灣板橋地方
    法院檢察署檢察官偵查起訴，於準備程序進行中，甲○○就
    被訴事實為有罪之陳述，經告知甲○○簡式審判程序之旨，
    並聽取當事人之意見後，裁定進行簡式審判程序。
    理  由
一、上揭事實，業據被告甲○○於警詢及本院審理時坦承不諱，
    並有前開扣案之甲基安非他命2 包（驗餘淨重0.6188公克，
    此有交通部民用航空局航空醫務中心97年6 月4 日航藥鑑字
    第0972872 號毒品鑑定書附於偵查卷可憑）、吸食器1 組、
    玻璃球4 個、磅秤1 個、夾鍊袋1 包、分裝器1 支足資佐證
    。且被告為警查獲後所排放之尿液經送驗，以氣相層析質譜
    儀法確認檢驗結果，於甲基安非他命類及嗎啡類均呈陽性反
    應，有臺灣尖端先進生技醫藥股份有限公司97年6 月4 日濫
    用藥物檢驗報告1 份附卷足稽。又被告前因施用毒品案件，
    經本院依檢察官聲請以95年度毒聲字第1561號裁定送勒戒處
    所觀察勒戒，因無繼續施用毒品傾向，於95年9 月26日因觀
    察勒戒執行完畢而經釋放出所，並經臺灣板橋地方法院檢察
    署檢察官於95年9 月26日以95年度毒偵字第5689號不起訴處
    分書為不起訴處分在案，有臺灣高等法院被告前案紀錄表在
    卷可佐。是本件事證明確，被告犯行堪以認定，應予依法論
    處。
二、核被告甲○○所為，係犯毒品危害防制條例第10條第1 項之
    施用第一級毒品罪及同條例第10條第2 項之施用第二級毒品
    罪。其持有海洛因及甲基安非他命之低度行為，為施用之高
    度行為所吸收，不另論罪。又被告同時將海洛因及甲基安非
    他命置於玻璃球吸食器內燒烤而施用之行為，顯然係以一施
    用行為而觸犯施用第一級毒品罪及施用第二級毒品罪，為想
    像競合犯，應依刑法第55條規定，從一重之施用第一級毒品
    罪處斷，公訴意旨認被告所犯前揭二罪係分論併罰，即有誤
    會。復查，被告曾於96年間因違反毒品危害防制條例案件，
    經本院以96年度訴字第1707號判決判處應執行有期徒刑七月
    ，嗣經臺灣高等法院以96年度上訴字第3813號判決撤銷原審
    判決而改判處應執行有期徒刑三月又十五日確定；復於96年
    間因違反毒品危害防制條例案件，經本院以96年度易字第14
    15號判決判處有期徒刑五月確定，並經本院以96年度聲減字
    第51 30 號裁定減為有期徒刑二月又十五日確定；甲○○所
    犯上揭二案經臺灣高等法院以96年度聲字第2534號裁定應執
    行有期徒刑六月確定，於97年3 月25日易科罰金執行完畢；
    復於96年間因違反毒品危害防制條例案件，經本院以96年度
    簡字第7228號判決判處有期徒刑六月確定，並於97年1 月29
    日易科罰金執行完畢，有臺灣板橋地方法院檢察署刑案資料
    查註紀錄表及臺灣高等法院被告前案紀錄表各1 份可按，其
    於五年之內故意再犯有期徒刑以上之施用第一級毒品罪及施
    用第二級毒品罪，為累犯，應依刑法第47條第1 項之規定加
    重其刑。爰審酌被告犯後業已坦承不諱，態度尚稱良好，施
    用毒品之犯行係戕害其自身，對社會治安尚非危害甚鉅，兼
    衡被告犯罪之動機、目的、手段、所生危害等一切情狀，量
    處如主文所示之刑，以示懲儆。至扣案之甲基安非他命2 包
    （驗餘淨重0.6188公克），不問屬於犯人與否，應依毒品危
    害防制條例第18條第1 項前段之規定宣告沒收銷燬，至扣案
    之吸食器1 組、玻璃球4 個、磅秤1 個、夾鍊袋1 包、分裝
    器1 支，則係被告所有供施用海洛因、甲基安非他命所用之
    物，業據被告於本院審理時供承在卷，爰依刑法第38條第1
    項第2 款之規定宣告沒收。至扣案之SIM 卡1 張，則無證據
    證明與被告上揭施用毒品犯行有何關聯，自不予宣告沒收，
    併此敘明。
據上論斷，應依刑事訴訟法第273 條之1 第1 項、第299 條第1
項前段，毒品危害防制條例第10條第1 項、第2 項、第18條第1
項前段，刑法第11條前段、第47條第1 項、第55條、第38條第1
項第2 款，判決如主文。
本案經檢察官林俊峰到庭執行職務。
中    華    民    國    97    年    10    月    15    日
                  刑事第十四庭  法  官  林海祥
上列正本證明與原本無異。
如不服本判決，應於判決送達後10日內敘明上訴理由，向本院提
出上訴狀（應附繕本），上訴於臺灣高等法院。
                                書記官  陳金鳳
中    華    民    國    97    年    10    月    16    日
附錄本案論罪科刑法條全文：
毒品危害防制條例第10條
施用第一級毒品者，處 6 月以上 5 年以下有期徒刑。
施用第二級毒品者，處 3 年以下有期徒刑。


司法院資訊處製作；財團法人民間司法改革基金會備份。
